【裁判字號】    95,中交簡上,473
【裁判日期】    950919
【裁判案由】    公共危險
【裁判全文】
臺灣臺中地方法院刑事判決         95年度中交簡上字第473號
上  訴  人  臺灣臺中地方法院檢察署檢察官
被      告  甲○○
上列被告因公共危險案件，不服本院臺中簡易庭於民國95年6 月
27日以95年度中交簡字第1041號所為第一審簡易判決處刑（聲請
案號：95年度速偵字第2285號），提起上訴，本院管轄第二審之
合議庭判決如下：
    主  文
原判決撤銷。
甲○○服用酒類，不能安全駕駛動力交通工具而駕駛，處拘役伍
拾日，如易科罰金，以參佰元折算壹日。
    犯罪事實
一、甲○○於民國95年6月7日晚上8時許至翌日（8日）凌晨零時
    0 時許，在臺中縣豐原市○○○路○路旁海產攤處，與同事
    共同飲酒，其並飲用高粱酒約小半瓶後，明知已達不能安全
    駕駛動力交通工具之程度，竟仍駕駛車牌號碼M3- 5487號之
    自用小客車上路，欲行返家。嗣其於凌晨 1時28分許，駕車
    行經臺中縣豐原市○○○路○段179號前時，因前開酒精作用
    ，注意力與操控能力降低，致失控撞及路中央之分隔島（身
    體未受傷）。嗣經警到場警員處理，測得其呼氣酒精濃度達
    每公升1.02MG/L。
二、案經臺中縣警察局豐原分局報告臺灣臺中地方法院檢察署檢
    察官偵查後，聲請以簡易判決處刑。
    理  由
一、上開犯罪事實，業據被告甲○○坦承不諱，復有臺中縣警察
    局豐原分局交通隊豐原交通分隊員警職務報告書、道路交通
    事故現場圖、道路交通事故調查報告表(一)、(二)、酒精濃度測
    定紀錄表、員警測試觀察紀錄表、汽機車駕駛人酒後生理協
    調平衡檢測紀錄表各 1份附卷可稽，是核其自白與事實相符
    ，堪採為認定犯罪事實之證據。本件事證明確，被告犯行堪
    以認定。
二、核被告甲○○所為，係犯刑法第185條之3之服用酒類，不能
    安全駕駛動力交通工具而駕駛罪。又按被告行為後，刑法第
    41條第 1項前段關於易科罰金之規定，業自原規定之「犯最
    重本刑為五年以下有期徒刑以下之刑之罪，而受六個月以下
    有期徒刑或拘役之宣告，因身體、教育、職業、家庭之關係
    或其他正當事由，執行顯有困難者，得以一元以上三元以下
    折算一日，易科罰金」之規定（另依修正前罰金罰鍰提高標
    準條例第 2條之規定，提高為以1百倍折算1日），修正為「
    犯最重本刑為五年以下有期徒刑以下之刑之罪，而受六個月
    以下有期徒刑或拘役之宣告，得以新臺幣一千元、二千元或
    三千元折算一日，易科罰金」，並自95年7月1日起施行。比
    較新舊法之規定，新法並無更有利於被告之情形存在；是於
    對被告宣告 6個月以下有期徒刑或拘役刑時，自應依刑法第
    2條 第 1項前段之規定，適用被告行為時之法律即修正前刑
    法第41條第 1項前段之規定，定其易科罰金之折算標準。原
    審依刑法第185條之3之規定，對於被告論罪科刑，固非無據
    。檢察官上訴意旨認：「依95年 2月5日實行之行政罰法第
    26條第 1項規定，刑事法律之處罰優先於行政裁罰（一事不
    兩罰）。故刑事法律之處罰，自應考量行政機關對此行為之
    裁罰範圍，不宜過輕」等語，雖因刑罰之量定，本屬法院之
    權責，本不受行政機關制定之裁罰標準或已處之罰鍰金額之
    拘束，且原審量處之刑度，亦在法定刑之範圍內，而不構成
    直接撤銷之理由。惟被告之呼氣酒精濃度既達每公升1.02MG
    /L，復係駕駛自用小客車，其行為所生之危險性本已相當高
    ，且實際上亦已發生事故，原審僅量處被告拘役30日，不無
    過輕之處，上訴意旨另指摘及此，則為有理由，應由本院將
    原判決撤銷改判。爰審酌被告之素行良好（並無任何前案紀
    錄，如臺灣高等法院被告前案紀錄表所示）、犯後已坦承犯
    行，並有悔意，及其呼氣中之酒精濃度、事故之情形等一切
    情狀，予以量處如主文所示之刑，並依修正前刑法第41條第
    1 項前段之規定，諭知易科罰金之折算標準，以示懲儆。
據上論斷，應依刑事訴訟法第455條之1第3項、第369條第 1項前
段、第364條、第299條第1項前段，刑法第2條第1項前段、第185
條之3、（修正前）第41條第1項前段，修正前罰金罰鍰提高標準
條例第2條，判決如主文。
本案經檢察官乙○○到庭執行職務。
中    華    民    國    95    年    9     月    19    日
                臺灣臺中地方法院刑事第六庭
                    審判長法  官  簡 源 希
                          法  官  林 念 祖
                          法  官  鄧 敏 雄
上正本證明與原本無異
不得上訴
                          書記官  黃 士 益
中    華    民    國    95    年    9     月    19    日
附錄本案論罪科刑法條全文：
中華民國刑法第185條之3
服用毒品、麻醉藥品、酒類或其他相類之物，不能安全駕駛動力
交通工具而駕駛者，處1年以下有期徒刑、拘役或3萬元以下罰金。


司法院資訊處製作；財團法人民間司法改革基金會備份。
